【裁判字號】    95,交訴,88
【裁判日期】    951212
【裁判案由】    公共危險
【裁判全文】
臺灣新竹地方法院刑事判決              95年度交訴字第88號
公  訴  人  臺灣新竹地方法院檢察署檢察官
被      告  甲○○
上列被告因公共危險案件，經檢察官聲請簡易判決處刑（九十五
年度偵字第五五○三號），本院認不得以簡易判決處刑，改依通
常程序審理，並裁定進行簡式審判程序，判決如下：
     主  文
甲○○服用酒類，不能安全駕駛動力交通工具而駕駛，累犯，處
拘役肆拾日，如易科罰金，以新臺幣貳仟元折算壹日；又駕駛動
力交通工具肇事，致人傷而逃逸，累犯，處有期徒刑柒月。
     事  實
一、甲○○曾於民國九十年間因竊盜案件，經本院以八十九年度
    訴字第三二三號判決判處有期徒刑二年八月確定，自九十二
    年十二月四日入監執行，於九十五年五月三日縮短刑期執行
    完畢，仍不知悔改，復於同年八月十九日晚上八時許，在新
    竹縣湖口鄉○○路「大排檔」餐廳與朋友共同飲酒後，已因
    飲酒過量而有嘔心、說話含糊、腳步不穩等症狀，導致其注
    意能力減低及駕駛能力變差，騎車肇事率已高於平常，而有
    不能安全駕駛動力交通工具之情形，竟仍騎乘車號ＢＥ九─
    一六○號重型機車，由上開飲酒處欲返回其位在新竹縣新豐
    鄉○○路一六二號住處，迨於同日晚上八時十分許，其騎車
    沿新竹縣湖口鄉○○路由東往西方向駛至仁樂路一二八號前
    時，本應注意車前狀況，並隨時採取必要之安全措施，依當
    時為夜間晴天，該處雖無照明，但視距良好，柏油道路，路
    面乾燥且無缺陷及障礙物之情形下，並無不能注意之情事，
    竟因酒後注意力減低及駕駛能力變差，未注意前方道路上之
    行人Cvaldez Carmela Lapitan，因而撞及Cvaldez Carmela
    Lapitan，甲○○與Cvaldez Carmela Lapitan均跌倒在地，
    Cvaldez Carmela Lapitan並受有頭部外傷及左腓骨骨折等
    傷害（過失傷害部分未據告訴）。甲○○於肇事後，未對Cv
    aldez Carmela Lapitan為必要之救護措施，反而另行起意
    ，逕自扶起倒地之機車逃離現場。嗣警方據報前方處理，依
    路人提供之肇事車輛車牌號碼，核對車禍現場遺留之肇事機
    車右後視鏡上烙印之引擎號碼4TE401469號，循線前往甲○
    ○上址住處查訪，並於同日晚上十時四十二分許，對甲○○
    施以酒精濃度測試，發現其呼出氣體所含酒精濃度達每公升
    ○點五五毫克而查獲上情。
二、案經新竹縣警察局竹北分局報請臺灣新竹地方法院檢察署檢
    察官偵查聲請簡易判決處刑。
    理  由
一、被告甲○○所犯服用酒類，不能安全駕駛動力交通工具而駕
    駛罪及肇事逃逸等罪，均非為死刑、無期徒刑、最輕本刑為
    三年以上有期徒刑之罪或高等法院管轄第一審案件，其於準
    備程序進行中先就被訴事實為有罪之陳述，本院認為合於刑
    事訴訟法第二百七十三條之一第一項之規定，裁定進行簡式
    審判程序，先予敘明。
二、認定犯罪事實所憑之證據及認定之理由：
    上開事實，業經被告甲○○於警詢、偵查中及本院審理時坦
    白承認，核與被害人Cvaldez Carmela Lapitan於警詢時供
    述於上開時地遭撞受傷等情節大致相符，並有酒精測定紀錄
    表、道路交通事故現場圖、道路交通事故調查報告表（一）
    、（二）、汽車駕駛人酒後生理協調平衡檢測紀錄表、刑法
    第一百八十五條之三案件測試觀察紀錄表、被害人受傷就診
    之診斷證明書各一紙及警方查獲被告後拍攝之相片十張在卷
    可證。而飲酒後呼出氣體內含酒精濃度達每公升○點五五毫
    克時，一般人會有嘔心、說話含糊、腳步不穩等症狀，騎車
    肇事率為正常人之七至十倍之間，亦有「呼出氣體內含酒精
    濃度與血液中酒精濃度及呈現症狀之關係」及「酒精濃度與
    肇事率之關係對照表」各一紙在卷可供參考，事證明確，被
    告服用酒類，不能安全駕駛動力交通工具而駕駛及肇事逃逸
    等犯行均堪認定。
三、論罪與科刑：
（一）罪名─核被告服用酒類，不能安全駕駛動力交通工具而駕
      駛之行為，係犯刑法第一百八十五條之三之公共危險罪。
      其騎車肇事，致人受傷而逃逸之行為，係犯刑法第一百八
      十五條之四之肇事逃逸罪。
（二）累犯─被告曾於九十年間因竊盜案件，經本院以八十九年
      度訴字第三二三號判決判處有期徒刑二年八月確定，自九
      十二年十二月四日入監執行，於九十五年五月三日縮短刑
      期執行完畢，有臺灣新竹地方法院檢察署刑案資料查註紀
      錄表及高等法院被告前案紀錄表各一份在卷可供參考，其
      受徒刑之執行完畢後，五年以內再故意犯有期徒刑以上刑
      之上開二罪，均為累犯，均應依刑法第四十七條第一項之
      規定加重其刑。
（三）數罪併罰─被告所犯上開二罪，犯意各別，行為不同，應
      予分別論罪，合併處罰。
（四）科刑─爰審酌被告曾有妨害自由及竊盜等前科之素行、酒
      後騎車上路，忽視自身及公共安全、酒測數值不低、酒後
      騎車肇事，致被害人受傷非輕，卻未救護被害人即行逃逸
      ，造成之損害不小及坦認犯行，肇事後且已與被害人達成
      民事和解，賠償被害人新臺幣十二萬五千元，有和解書一
      紙在卷可證之犯罪後態度等一切情狀，分別量處如主文所
      示之刑，其所犯服用酒類不能安全駕駛動力交通工具而駕
      駛罪部分，並諭知如易科罰金之折算標準。
四、適用之法律：
（一）刑事訴訟法第四百五十二條、第二百七十三條之一第一項
      、第二百九十九條第一項前段；
（二）刑法第一百八十五條之三、第一百八十五條之四、第四十
      七條第一項、第四十一條第一項前段，刑法施行法第一條
      之一，判決如主文。
本案經檢察官林佳穎到庭執行職務。
中    華    民    國  九十五  年  十二  月    十二    日
                  交通法庭  法  官  林昌義
以上正本證明與原本無異。
如不服本判決，應於判決送達後10日內向本院提出上訴狀 (應附
繕本 )，上訴於臺灣高等法院。
中    華    民    國    95    年    12    月    12    日
                            書記官  劉怡芳
附錄論罪科刑法條全文：
刑法第一百八十五條之三
服用毒品、麻醉藥品、酒類或其他相類似之物，不能安全駕駛動
力交通工具而駕駛者，處一年以下有期徒刑、拘役或三萬元以下
罰金。
刑法第一百八十五條之四
駕駛動力交通工具肇事，致人死傷而逃逸者，處六月以上五年以
下有期徒刑。


司法院資訊處製作；財團法人民間司法改革基金會備份。
